臺灣臺北地方法院刑事判決
                                     110年度審訴字第60號
110年度審訴字第230號
公  訴  人  臺灣臺北地方檢察署檢察官
被      告  林千鈺


            方國豪



上列被告因詐欺案件，經檢察官追加起訴（109年度偵字第18375
號）及提起公訴（110年度偵字第3487號），被告於本院準備程
序中就被訴事實均為有罪之陳述，經本院合併審理並由合議庭裁
定由受命法官獨任逕以簡式審判程序審理，判決如下：
    主  文
甲○○犯三人以上共同詐欺取財罪，處有期徒刑壹年；扣案附表三
編號2、18所示之物沒收。又犯如附表一編號1至9主文欄所示之
玖罪，所處之刑及沒收如附表一編號1至9主文欄所示。上開拾罪
之刑應執行有期徒刑壹年參月。緩刑貳年。
方國豪幫助犯三人以上共同詐欺取財罪，處有期徒刑拾壹月。
    事  實
一、方國豪前於民國107年8月間，即因提供個人申辦之金融機構
    帳戶資料予不詳之人，供詐騙集團使用作為收受贓款工具而
    犯幫助詐欺取財罪，經臺灣士林地方法院以108年度金簡字
    第8號判決論罪科刑確定，故對時下詐騙集團慣用手法及運
    作流程知之甚詳。方國豪嗣於109年6月間，因缺錢花用，透
    過網路上刊登之徵求外務助理廣告，與真實姓名、年籍均不
    詳，自稱「鄭先生」之人聯繫，「鄭先生」進而介紹真實姓
    名、年籍均不詳，LINE通訊軟體（下簡稱LINE）暱稱為「秦
    閔翔」之人與方國豪聯繫。方國豪得悉所謂外務助理之工作
    內容，僅需依「秦閔翔」指示前往特定地點向應徵者「面試
    」，亦即向應徵者收取證件影本並拍照留存，復介紹「工作
    內容」，即可獲得每月高達新臺幣（下同）4萬5,000元之不
    低報酬。方國豪依其前案經驗，並從其向應徵者介紹之工作
    內容實為要求其等持不詳來源提款卡提領不明款項，並將款
    項或提款卡依「秦閔翔」指示轉交等詭異情節，已知悉「秦
    閔翔」及其背後成員可能係對一般民眾實施詐術為手段，具
    有持續性、牟利性及結構性之詐欺集團犯罪組織，而其所從
    事之「面試」工作實為協助「秦閔翔」等人覓找從事詐騙、
    隱匿犯罪所得去向之人員，竟基於因此協助「秦閔翔」及其
    他成員三人以上實施詐欺及隱匿詐欺取財犯罪所得去向洗錢
    亦不違其本意之幫助故意（方國豪嗣於109年7月間經「秦閔
    翔」遊說改從事收取詐騙贓款之「收水」工作，其由本件幫
    助犯意提升至參加犯罪組織、三人以上共同詐欺取財及洗錢
    正犯之犯意後所為之犯行，另經檢察官起訴），於109年6月
    21日，依「秦閔翔」指示分別前往臺北市○○區○○路○段000巷
    00號、新北市○○區○○路○段000巷0號附近，各「面試」有意
    擔任俗稱「車手」之林明頡（另經本院審結）、欲擔任俗稱
    「收水」之甲○○，除向林明頡、甲○○介紹所謂之「工作內容
    」外，並拍攝其等國民身分證正反面影本及履歷表等資料再傳
    予「秦閔翔」，以此方式幫助「秦閔翔」、甲○○等人為下述
    「犯罪事實三」、「犯罪事實四」所載之犯行。
二、甲○○於民國109年6月間，透過網路上刊登之徵求外勤人員廣
    告，與真實姓名、年籍均不詳，自稱「經理」之人聯繫，該
    「經理」進而介紹真實姓名、年籍均不詳，LINE通訊軟體暱
    稱為「秦閔翔」之人與甲○○聯繫，「秦閔翔」並於109年6月
    21日指示方國豪前來面試並介紹所謂「工作內容」如前述。
    甲○○因此知悉所謂外勤人員之「工作」實係依指示向不詳之
    人收取不明來源之提款卡、存摺等帳戶資料或收取不低金額
    之現金，再依指示在路邊或隱密處轉交他人，即可獲得日薪
    約2,000元之報酬。甲○○從此詭異內容已知「秦閔翔」及其
    背後成員可能係對一般民眾實施詐術為手段，具有持續性、
    牟利性及結構性之詐欺集團犯罪組織，然為賺取報酬，仍基
    於參與犯罪組織之犯意，加入該詐騙集團，同意擔任依指示
    收取帳戶資料或詐騙贓款再轉手之俗稱「取簿手」及「收水
    」工作。甲○○即承上開參與犯罪組織之犯意，與「秦閔翔」
    、林明頡、乙○○（另經本院審結）及該詐騙集團其他成年人
    成員，共同基於三人以上意圖為自己不法所有之詐欺取財各
    別犯意聯絡，先由上開詐騙集團不詳成員於109年6月7日前
    某時，透過網路刊登可代辦信用貸款之不實訊息，致丁○○陷
    於錯誤，於109年6月7日下午2時25分許，依指示將其名下中
    華郵政公司通宵郵局帳戶（帳號：000-00000000000000號，
    下稱丁○○郵局帳戶）之存摺及提款卡寄至位在臺北市○○區○○○○街000巷0號之統一超商長鴻門市，由詐騙集團不詳成員收
    取後，陸續交予乙○○、林明頡，甲○○並依指示於109年6月25
    日某時前往臺北市西湖捷運站，向林明頡收取上開存摺及提
    款卡，旋依「秦閔翔」指示於當日晚間11時許，前往臺北市
    ○○區○○路○段00號之統一超商中崙門市，將上開存摺及提款
    卡又交予乙○○，然員警接獲情資趕抵現場，當場查獲乙○○及
    甲○○，並扣得包含上開存摺及提款卡在內如附表三所示之物
    。「秦閔翔」、乙○○、林明頡、甲○○及所屬詐騙集團其他成
    員，以上開方式共同詐得丁○○郵局帳戶之提款卡及存摺。
三、甲○○另承上開參與犯罪組織之犯意，與「秦閔翔」、林明頡
    、乙○○及該詐騙集團其他成年人成員，共同基於三人以上意
    圖為自己不法所有之詐欺取財及隱匿詐欺犯罪所得去向洗錢
    之各別犯意聯絡，由所屬詐騙集團不詳成員以附表一編號1
    至9所示詐術對附表一編號1至9被害人行騙，致各該被害人
    陷於錯誤，依指示匯款如附表一編號1至9所示，乙○○、林明
    頡並依「秦閔翔」指示提領金額如附表一編號1至9所示，並
    於109年6月22日至24日間，在捷運古亭站（乙○○、林明頡交
    付部分）、捷運徐匯中學站（林明頡交付部分）、捷運東門
    站（林明頡交付部分）、新北市○○區○○街000號前（林明頡
    交付部分）等處及其他不詳地點，將所提領之款項交予甲○○
    ，甲○○再依「秦閔翔」指示交予所屬詐騙集團不詳成員循序
    上繳，藉此層層包裝贓款流向方式增加查緝難度而隱匿犯罪
    所得去向。
四、案經丁○○、附表一編號1至3被害人訴由臺北市政府警察局松
    山分局報告臺灣臺北地方檢察署檢察官偵查追加起訴；附表
    一編號4至9被害人訴由內政部警政署刑事警察局移送臺灣臺
    北地方檢察署檢察官偵查起訴。
    理  由
一、本件被告方國豪、甲○○所犯均係死刑、無期徒刑、最輕本刑
    為3年以上有期徒刑以外之罪，其等於準備程序進行中就被
    訴事實為有罪之陳述，經受命法官告知簡式審判程序之旨，
    並聽取當事人之意見後，本院合議庭認無不得或不宜改依簡
    式審判程序進行之情形，爰依刑事訴訟法第273條之1第1項
    、第284條之1規定，裁定由受命法官獨任進行簡式審判程序
    。又本件所引屬於審判外陳述之傳聞證據，依同法第273條
    之2規定，不受第159條第1項關於傳聞法則規定之限制，依
    法有證據能力，合先敘明。
二、首揭犯罪事實，業據甲○○、方國豪於本院審理時坦承不諱（
    見審訴230號卷第78頁、第143頁至第144頁、第171頁），核
    與共同正犯乙○○（見審訴60號卷第107頁）、林明頡（見審
    訴230號卷第143頁至第144頁、第171頁）於本院審理時陳述
    、證人即告訴人丁○○於警詢時指述（見偵18375號卷第65頁
    至第71頁）、證人即附表一各被害人於警詢時指述（卷內出
    處頁碼見附表一）情節一致，並有與其等所述相符之臺北市
    政府警察局松山分局扣押筆錄、扣押物品目錄表及扣押物品
    照片（偵18375號卷第27頁至第31頁、第35頁、第53頁至第5
    5頁、第59頁）、內政部警政署刑事警察局搜索扣押筆錄、
    扣押物品目錄表（見偵3487號卷第305頁至第308頁）及附表
    一所示補強證據（具體名稱及卷內出處頁碼詳見附表一）在
    卷可稽，堪認方國豪、甲○○上開任意性自白與事實相符，資
    可採為認定事實之依據。綜上，本件事證明確，甲○○、方國
    豪首揭犯行，堪以認定，應予依法論科。
三、論罪科刑：　　
  ㈠組織犯罪防制條例所稱犯罪組織，指三人以上以實施強暴、
    脅迫、詐術、恐嚇為手段或最重本刑逾5年有期徒刑之刑之
    罪，所組成具有持續性或牟利性之有結構性組織。前項有結
    構性組織，指非為立即實施犯罪而隨意組成，不以具有名稱
    、規約、儀式、固定處所、成員持續參與或分工明確為必要
    ，組織犯罪防制條例第2條定有明文。依附表一各被害人指
    述內容，可知均係遭時下詐騙集團常用之佯裝親友借款或不
    實拍賣商品廣告所騙。復依方國豪、甲○○所陳，係方國豪先
    依「秦閔翔」指示前往收取甲○○、林明頡身分證件影本並告
    知其等「工作內容」，甲○○再依「秦閔翔」指示向乙○○、林
    明頡收取提領之款項上繳，或收取不詳來源之帳戶提款卡及
    存摺轉交他人等情，可知人數至少3人以上，其等間相互利
    用，形成三人以上之犯罪共同體，足見該集團組織縝密、分
    工精細，並由「秦閔翔」指派工作，顯非為立即實施犯罪而
    隨意組成，核屬有結構性之組織。再以本案詐欺集團之分工
    、遂行詐欺取財之獲利情形，堪認本案詐欺集團係以實施詐
    術為手段，足認被告所參與之本案詐欺集團，為具有持續性
    、牟利性之結構性組織，核屬組織犯罪防制條例第2條第1項
    所規範之犯罪組織。此外，附表一各被害人受騙匯款至各該
    帳戶後，甲○○向乙○○、林明頡收取贓款後上繳詐騙集團其他
    成員，顯係就贓款流向進行分層包裝之設計，藉此製造追查
    斷點而隱匿犯罪所得去向，而屬隱匿贓款去向之洗錢行為。
　㈡按行為人以一參與詐欺犯罪組織，並分工加重詐欺行為，同
    時觸犯參與犯罪組織罪及加重詐欺取財罪，雖其參與犯罪組
    織之時、地與加重詐欺取財之時、地，在自然意義上非完全
    一致，然二者仍有部分合致，且犯罪目的單一，依一般社會
    通念，認應評價為一罪方符合刑罰公平原則，應屬想像競合
    犯，如予數罪併罰，反有過度評價之疑。依卷內資料，並無
    證據足以證明甲○○參與首揭詐騙集團期間所為本案以外之詐
    欺取財犯行，業經檢察官起訴並先於本案繫屬於法院，則承
    上開意旨，核甲○○就犯罪事實二犯行，係犯組織犯罪防制條
    例第3條第1項後段參與犯罪組織罪及刑法第339條之4第1項
    第2款之三人以上共同犯詐欺取財罪；就犯罪事實三即附表
    一編號1至9犯行，係違反洗錢防制法第2條第2款隱匿特定犯
    罪所得之去向而依同法第14條第1項論處之洗錢罪及刑法第3
    39條之4第1項第2款之三人以上共同犯詐欺取財罪。甲○○、
    乙○○（就犯罪事實二、附表一編號1至3部分）、林明頡（就
    犯罪事實二、附表一編號1至2、4至9部分）、「秦閔翔」及
    所屬詐騙集團其他成員就犯罪事實二、三犯行部分，具犯意
    聯絡及行為分擔，應論以共同正犯。甲○○於犯罪事實二、三
    所示10次犯行，各係一行為同時觸犯上開2以上罪名，分別
    為想像競合犯，俱應依刑法第55條規定，從一重論以刑法第
    339條之4第1項第2款之三人以上共同犯詐欺取財罪。甲○○所
    犯犯罪事實二、三所示10罪，犯意各別，行為互殊且被害人
    不同，應予分論併罰。公訴意旨於附表一編號4至9犯行，漏
    未論以甲○○犯洗錢罪部分，然此部分犯罪事實據本院認定如
    前，且與甲○○各該次所犯三人以上共同詐欺取財部分有想像
    競合犯之裁判上一罪關係，應認為起訴效力所及，本院並於
    審理中當庭告知甲○○此部分擴張事實及涉犯罪名（見審訴60
    號卷第194頁、第212頁），足以維護其訴訟上攻擊防禦之權
    利，本院自得併予審理，特此敘明。至
　　公訴意旨認甲○○於犯罪事實二部分除犯經本院認定如前之三
    人以上共同詐欺取財罪外，同時構成洗錢罪嫌，然此部分甲○○所屬詐騙集團成員所騙取之財物為提款卡及存摺，其取得
    後固供其他詐騙集團成員利用提領贓款，然對此不法犯罪所
    得本身未有洗錢防制法第2條各款所示洗錢之情形，公訴意
    旨認甲○○此部分所為亦構成洗錢防制法第14條第1項洗錢罪
    嫌，容有誤會，本應為無罪判決之諭知，惟此部分與與前揭
    論罪科刑部分，有想像競合犯之裁判上一罪關係，爰不另為
    無罪之諭知，併此敘明。　
　㈢方國豪於107年8月間，即因提供個人申辦之金融機構帳戶資
    料予不詳之人，供詐騙集團使用作為收受贓款工具而犯幫助
    詐欺取財罪，經臺灣士林地方法院以108年度金簡字第8號判
    決論罪科刑確定，故對時下詐騙集團慣用手法及運作流程知
    之甚詳，參以其須向甲○○、林明頡告知擔任俗稱「收水」、
    「車手」等工作內容，應知「秦閔翔」及其背後成員定為3
    人以上，且甲○○、林明頡所從事者實為增加檢警追查詐騙贓
    款去向難度之行為，確屬明確。而按刑法上之幫助犯，係對
    於犯罪與正犯有共同之認識，而以幫助之意思，對於正犯資
    以助力，而未參與實施犯罪之行為者而言（最高法院88年度
    台上字第1270號判決意旨可參），方國豪於本案所為已助益
    「秦閔翔」及所屬詐騙集團擴充成員從事詐欺取財及洗錢犯
    行，然未參與本件犯罪事實二、三所載各次犯行之構成要件
    行為，且無證據足以證明方國豪此時係以自己實施詐欺取財
    、洗錢犯罪之意思，或與他人為詐欺取財、洗錢犯罪之犯意
    聯絡，其應論以幫助犯而非正犯（至方國豪嗣於109年7月間
    經「秦閔翔」遊說改從事收取詐騙贓款之「收水」工作，其
    由本件幫助犯意提升至參加犯罪組織、三人以上共同詐欺取
    財及洗錢正犯之犯意後所為之犯行，另經檢察官起訴）。核
    本件方國豪所為，係犯刑法第30條第1項前段、第339條之4
    第1項之幫助三人以上共同犯詐欺取財罪（犯罪事實二、三
    部分），及刑法第30條第1項前段、洗錢防制法第2條第2款
    、第14條第1項之幫助隱匿犯罪所得去向洗錢罪（犯罪事實
    三部分）。方國豪接續「面試」甲○○、林明頡之一行為，幫
    助詐騙集團詐欺本案財物並隱匿犯罪所得去向，係以一行為
    而觸犯數罪名，為想像競合犯，從一重之幫助三人以上共同
    詐欺取財罪處斷，並依刑法第30條第2項減輕其刑。公訴意
    旨雖未記載方國豪於本案犯行構成幫助洗錢罪，且未論及方
    國豪幫助犯詐欺丁○○（即犯罪事實二部分）與幫助詐欺、洗
    錢附表一編號1至3被害人部分，然此部分犯罪事實均據本院
    認定如前，且與方國豪經檢察官起訴並經本院論罪科刑之上
    述部分具有想像競合犯之裁判上一罪關係，應認為起訴效力
    所及，本院並於審理中當庭告知方國豪此部分擴張事實及涉
    犯罪名（見審訴60號卷第194頁、第212頁），足以維護其訴
    訟上攻擊防禦之權利，本院自得併予審理，附此敘明。
　㈣按想像競合犯之處斷刑，本質上係「刑之合併」，其所謂從
    一重處斷，乃將想像競合犯組成之評價上數罪，合併為科刑
    一罪，其所對應之刑罰，亦合併其評價上數罪之數法定刑，
    而為一個處斷刑。易言之，想像競合犯侵害數法益者皆成立
    犯罪，論罪時必須輕、重罪併舉論述，同時宣告所犯各罪名
    ，包括各罪有無加重、減免其刑之情形，亦應說明論列，量
    刑時併衡酌輕罪部分量刑事由，評價始為充足，然後依刑法
    第55條規定「從一重處斷」，非謂對於其餘各罪可置而不論
    。因此，法院決定處斷刑時，雖以其中最重罪名之法定刑，
    做為裁量之準據，惟於裁量其輕重時，仍應將輕罪合併評價
    在內。查洗錢防制法第16條第2項規定：「犯前2條之罪，在
    偵查或審判中自白者，減輕其刑」，甲○○就上開隱匿犯罪所
    得之洗錢犯行部分；方國豪就上開幫助隱匿犯罪所得之幫助
    洗錢犯行部分，於本院審理時坦承不諱，是就其等所犯（幫
    助）洗錢部分，原應減輕其刑，然依照前揭罪數說明，其等
    就上開犯行係從一重論處之罪，惟就其等此部分想像競合輕
    罪得減刑部分，本院於依刑法第57條量刑時，將併予審酌，
    附此敘明。
　㈤爰審酌近年我國治安飽受詐騙集團威脅，民眾受騙案甚多，
    受騙者辛苦積累之積蓄於一夕之間化為烏有，甚衍生輕生或
    家庭失和之諸多不幸情事，社會觀念對詐騙集團極其痛惡，
    縱經立法者修法提高此類詐欺犯罪之法定刑度為1年以上7年
    以下之有期徒刑，民間主張應再提高法定刑度之聲浪仍未停
    歇，甲○○不思以正當途徑賺取財物，加入詐騙集團從事收取
    詐騙贓款轉交而製造查緝斷點之行為，遂行洗錢及三人以上
    共同詐欺取財犯行，方國豪亦貪圖「秦閔翔」允諾之報酬，
    為上開犯行提供助益，使各該被害人財物受損，更造成一般
    民眾人心不安，嚴重危害社會治安，甚導致政府機關及金融
    機構對提款機轉帳及提款金額頻作限制，影響正當使用人之
    權利。復參以甲○○、方國豪犯後均坦認犯行，甲○○並於本院
    審理期間與附表一編號2、5、6、8被害人達成和解（其餘被
    害人經本院通知均未到庭洽談和解事宜），有調解筆錄可稽
    （見審訴60號卷第145頁至第146頁、審訴230號卷第89頁至
    第90頁），且將約定賠償之金額全數給付完畢，有其所提匯
    款單據及存摺明細資料足憑（見審訴60號卷第233頁至第245
    頁），暨甲○○於本院審理時陳稱：國中畢業之最高學歷，現
    在幼兒園負責煮飯工作，月收入約2萬元，子女已成年，要
    扶養離癌之配偶等語；方國豪於本院審理時陳稱：國中畢業
    之最高學歷，現另案在監執行，無需扶養之親屬等語（見審
    訴60號卷第230頁）之智識程度及家庭經濟狀況，暨其等各
    犯罪手段、所生危害等一切具體情狀，分別量處甲○○如主文
    （犯罪事實二）及附表一主文欄所示之刑；量處方國豪如主
    文所示之刑。又甲○○於本件所犯10罪之刑，均無不得併合處
    罰之情形，本院即衡諸罪名相同，犯罪時間甚密接，犯罪手
    法相同，暨考量犯罪所生危害及造成被害人之損失等情，定
    其應執行刑如主文所示。　　
　㈥查甲○○於此之前不曾因故意犯罪受有期徒刑以上刑之宣告 已
    如前述，其因急欲找工作賺錢維生，思慮有欠周延，犯後坦
    承犯行，積極賠償被害人之損失，業如前述，應認尚有彌補
    過錯之努力，是經此偵查、審判、賠償之教訓，應知所警惕
    ，本院認宣告被告之刑，以暫不執行為適當，依刑法第74條
    第1項第1款之規定，諭知宣告緩刑2年，以啟自新。
四、沒收：
　㈠按洗錢防制法第18條第1項前段：犯第14條之罪，其所移轉、
    變更、掩飾、隱匿、收受、取得、持有、使用之財物或財產
    上利益應予沒收之條文，為刑法關於沒收之特別規定，應優
    先適用，至若上開特別沒收規定所未規範之補充規定，諸如
    追徵價額、例外得不宣告或酌減沒收或追徵等情形，洗錢防
    制法並無明文規定，應認即有刑法總則相關規定之適用。
　㈡查甲○○收取本件各詐欺贓款後再轉交所屬詐騙集團不詳成員
    之金額，屬於其犯罪所得，亦為其所隱匿之財物，本應全數
    依洗錢防制法第18條第1項前段規定，於所對應之罪之主文
    內宣告沒收。惟甲○○收取之絕大多數金額已上繳詐騙集團其
    他成員，而其本身報酬，經甲○○於偵訊時陳稱：每日2,000
    元，偶爾補貼車馬費1,000元等語（見偵18375號卷第257頁
    ），顯低於其在本案已賠償被害人之金額，故如再對甲○○沒
    收上開洗錢金額，容有過苛之虞，爰依刑法第38條之2第2項
    規定，不予宣告沒收或追徵。至方國豪部分，依其於警詢時
    所稱：109年6月至8月間，「秦閔翔」會不定期匯給我不等
    金額，沒印象匯多少錢等語（見偵3487號卷第39頁），然方
    國豪除本案外，嗣經「秦閔翔」遊說改從事收取詐騙贓款之
    「收水」工作，尚難排除「秦閔翔」所匯入款項係給付方國
    豪另案所犯之報酬之可能，依罪疑唯利被告之刑事訴訟原則
    ，無從認定其於本案確實取得報酬，如對方國豪沒收上開洗
    錢之金額，亦有過苛之虞，爰依刑法第38條之2第2項規定，
    不予宣告沒收或追徵。
　㈢扣案附表三編號18所示行動電話，經甲○○於偵訊時陳稱係供
    其聯絡「秦閔翔」所用之物，應依刑法第38條第2項前段規
    定，於本案各罪主文內宣告沒收。扣案附表三編號2所示之
    物，屬於甲○○及其共犯於犯罪事實二犯行之犯罪所得，應依
    刑法第38條之1第1項前段規定，於甲○○所犯該罪主文內宣告
    沒收。至扣案附表三編號2所示之物，係供甲○○及共犯於附
    表一編號2犯行所用之物；扣案附表三編號1所示之物，為供
    其等於附表一編號1犯行所用之物；扣案附表三編號3所示之
    物，為供其等於附表一編號3犯行所用之物；扣案附表三編
    號5所示之物，為供其等於附表一編號4至9犯行所用之物，
    然上開扣案物均非甲○○或其共犯所有，且無證據足認所有人
    有刑法第38條第3項之無正當理由提供或取得之情形，不予
    宣告沒收。扣案附表三編號17所示之行動電話，為乙○○所有
    ，且無證據足認甲○○具有共同處分權限，亦不於甲○○所犯各
    罪主文內宣告沒收。扣案附表三編號4、6至16、19所示之物
    ，尚無證據足認本案有關，不予宣告沒收。
　㈣方國豪於本案為警查扣之物（見偵3487號卷第308頁扣押物品
    目錄表），均無證據足認與本案犯行有關，不予宣告沒收。
    　　
五、至本院109年度審易字第2491號本訴部分（僅乙○○為被告）
    、110年度審訴字第60號案件關於乙○○被訴部分，由本院另
    行審結，附此敘明。　　
據上論斷，應依刑事訴訟法第273條之1第1項、第299條第1項前
段，判決如主文。
本案經檢察官顏伯融追加起訴及檢察官游明慧提起公訴，檢察官
翁珮嫻到庭執行職務。
中　　華　　民　　國　　111 　年　　9 　　月　　15　　日
                  刑事第二十庭   法  官   宋恩同
以上正本證明與原本無異。
如不服本判決應於收受送達後20日內向本院提出上訴書狀，並應
敘述具體理由；其未敘述上訴理由者，應於上訴期間屆滿後20日
內向本院補提理由書（均須按他造當事人之人數附繕本）「切勿
逕送上級法院」。告訴人或被害人如對於本判決不服者，應具備
理由請求檢察官上訴，其上訴期間之計算係以檢察官收受判決正
本之日期為準。
                                 書記官   林鼎嵐
中　　華　　民　　國　　111 　年　　9 　　月　　15　　日
附錄本案論罪科刑法條全文：
刑法第339條之4：
犯第339條詐欺罪而有下列情形之一者，處1年以上7年以下有期
徒刑，得併科1 百萬元以下罰金：
一、冒用政府機關或公務員名義犯之。
二、三人以上共同犯之。
三、以廣播電視、電子通訊、網際網路或其他媒體等傳播工具，
    對公眾散布而犯之。
前項之未遂犯罰之。
組織犯罪防制條例第3條：
發起、主持、操縱或指揮犯罪組織者，處3年以上10年以下有期
徒刑，得併科新臺幣1億元以下罰金；參與者，處6月以上5年以
下有期徒刑，得併科新臺幣1千萬元以下罰金。但參與情節輕微
者，得減輕或免除其刑。
具公務員或經選舉產生之公職人員之身分，犯前項之罪者，加重
其刑至二分之一。
犯第1項之罪者，應於刑之執行前，令入勞動場所，強制工作，
其期間為3年。
前項之強制工作，準用刑法第90條第2項但書、第3項及第98條第
2項、第3項規定。
以言語、舉動、文字或其他方法，明示或暗示其為犯罪組織之成
員，或與犯罪組織或其成員有關聯，而要求他人為下列行為之一
者，處3年以下有期徒刑，得併科新臺幣3百萬元以下罰金：
一、出售財產、商業組織之出資或股份或放棄經營權。
二、配合辦理都市更新重建之處理程序。
三、購買商品或支付勞務報酬。
四、履行債務或接受債務協商之內容。
前項犯罪組織，不以現存者為必要。
以第5項之行為，使人行無義務之事或妨害其行使權利者，亦同
。
第5項、第7項之未遂犯罰之。
洗錢防制法第14條：
有第二條各款所列洗錢行為者，處七年以下有期徒刑，併科新臺
幣五百萬元以下罰金。
前項之未遂犯罰之。
前二項情形，不得科以超過其特定犯罪所定最重本刑之刑。
洗錢防制法第2條：
本法所稱洗錢，指下列行為：
一、意圖掩飾或隱匿特定犯罪所得來源，或使他人逃避刑事追訴
    ，而移轉或變更特定犯罪所得。
二、掩飾或隱匿特定犯罪所得之本質、來源、去向、所在、所有
    權、處分權或其他權益者。
三、收受、持有或使用他人之特定犯罪所得。　　　
附表一：
編號 被害人 詐騙時間、地點及方式 匯款時間、金額及帳戶 提領車手、提領時間、地點及金額 主文 1 己○○  詐欺集團不詳成員於109年6月22日上午11時29分許，撥打電話予己○○，佯裝為己○○貨運雇主，謊稱急需借款云云，致己○○陷於錯誤，於右列時間匯款右列金額至右列帳戶。 109年6月22日下午1時許，匯款15萬元至王嘉鴻開設之玉山銀行大順分行帳戶（帳號：000-0000000000000號，下稱王嘉鴻玉山銀行帳戶）。 林明頡（起訴書誤載為乙○○）於109年6月22日下午2時35分至43分許，在新北市○○區○○路0段000號華南銀行西三重分行提款機，分7次從左列帳戶共提領14萬9,800元。 甲○○犯三人以上共同詐欺取財罪，處有期徒刑壹年；扣案附表三編號18所示之物沒收。 2 丙○○  詐欺集團不詳成員於109年6月24日上午11時39分許，撥打電話及以LINE傳送訊息予丙○○，佯裝為其外甥黃百利，謊稱急需借款云云，致丙○○陷於錯誤，於右列時間匯款右列金額至右列帳戶。 109年6月24日下午1時50分許，匯款12萬元至丁○○郵局帳戶。 林明頡（起訴書誤載為乙○○）於109年6月24日下午2時38分至39分間，在臺北市○○區○○路○段000號提款機，分2次從左列帳戶共提領12萬元。 甲○○犯三人以上共同詐欺取財罪，處有期徒刑壹年；扣案附表三編號18所示之物沒收。 3 戊○○  詐欺集團不詳成員於109年6月24日下午5時16分許，撥打電話予戊○○，佯裝為阿比斯ORBIS化妝品公司的客服人員，謊稱戊○○訂購錯誤云云，致戊○○陷於錯誤，於右列時間匯款右列金額至右列帳戶。 109年6月24日晚上7時12分、43分、58分、8時9分，各匯款2萬4,123元、2萬9,985元、3萬元、5,862元至黃耀民開設之國泰世華銀行南京東路分行帳戶（帳號：000-000000000000號，下稱黃耀民國泰世華銀行帳戶）。 乙○○於109年6月24日晚上7時54分、晚上8時、2分、3分、4分、晚上9時6分，在不詳地點從左列帳戶各提領2萬元、1萬元、2萬元、2萬元、1萬元、3萬3,000元。 甲○○犯三人以上共同詐欺取財罪，處有期徒刑壹年；扣案附表三編號18所示之物沒收。 4 高福欽 詐欺集團成員於109年6月22日下午12時7分前某時，佯裝為高福欽友人「許麗美」，撥打電話予高福欽並謊稱急需借款云云，致高福欽陷於錯誤，於右列時間匯款右列金額至右列帳戶。 109年6月22日下午12時7分匯款3萬元至蔡佳妤開設臺中銀行霧峰分行帳戶（帳號：000-000000000000號，下稱蔡佳妤臺中銀行帳戶）。 林明頡於109年6月22日下午12時41分許在新北市蘆洲區全家超商徐匯店內提款機從左列帳戶提領2萬元。 甲○○犯三人以上共同詐欺取財罪，處有期徒刑壹年；扣案附表三編號18所示之物沒收。 5 王世義 詐欺集團成員於109年6月22日下午12時41分前某時，佯裝為王世義友人「許安朝」，撥打電話予王世義並謊稱急需借款云云，致王世義陷於錯誤，於右列時間匯款右列金額至右列帳戶。 109年6月22日下午12時41分、46分、下午2時1分、7分各匯款5萬元、5萬元、3萬元、2萬元至蔡佳妤臺中銀行帳戶。 1.林明頡於109年6月22日下午12時51分許至1時2分許，在第一銀行蘆洲分行提款機，從左列帳戶共提領10萬9,900元。 2.林明頡於109年6月22日下午2時10分許，在第一銀行蘆洲分行提款機，從左列帳戶提領2萬元。　 甲○○犯三人以上共同詐欺取財罪，處有期徒刑壹年；扣案附表三編號18所示之物沒收。 6 何安茹 詐欺集團成員於109年6月23日下午1時24分前某時，以旋轉拍賣網站帳號「ii0000000」，於該拍賣網站上虛偽刊登販賣卡地亞戒指之商品之訊息，致何安茹陷於錯誤，於右列時間匯款右列金額至右列帳戶。 109年6月23日下午1時24分許，轉帳3萬元至蔡佳妤臺中銀行帳戶。 林明頡於109年6月23日下午1時36分至38分許，在臺北市中正區全家超商衡陽店提款機，從左列帳戶提領共3萬元。 甲○○犯三人以上共同詐欺取財罪，處有期徒刑壹年；扣案附表三編號18所示之物沒收。 7 王鯨 詐欺集團成員於109年6月23日晚上7時50分許某時，以旋轉拍賣網站帳號「ukmomm585」，於該拍賣網站虛偽刊登販賣藍芽耳機商品之訊息，致王鯨陷於錯誤，於右列時間匯款右列金額至右列帳戶。 109年6月23日晚上7時50分許，匯款6,000元至蔡佳妤臺中銀行帳戶。 林明頡109年6月24日上午8時51分許，在臺北市大安區忠孝復興捷運站提款機，從左列帳戶提領1萬元。 甲○○犯三人以上共同詐欺取財罪，處有期徒刑壹年；扣案附表三編號18所示之物沒收。 8 朱文瑞 詐欺集團成員於109年6月24日中午12時18分前某時，佯裝為朱文瑞友人「吳先生」，撥打電話予朱文瑞，謊稱急需借款云云，致朱文瑞陷於錯誤，於右列時間匯款右列金額至右列帳戶。 109年6月24日下午12時18分許，匯款1萬元至蔡佳妤臺中銀行帳戶。 林明頡109年6月24日12時27分許，在臺北市大安區土地銀行忠孝分行提款機，從左列帳戶提領2萬元。 甲○○犯三人以上共同詐欺取財罪，處有期徒刑壹年；扣案附表三編號18所示之物沒收。 9 葉人豪 詐欺集團成員於109年6月24日下午1時43分前某時，以旋轉拍賣網站帳號「@mirabell309」，於該拍賣網站上虛偽刊登販賣IPHONE 11行動電話之訊息，致葉人豪陷於錯誤，於右列時間匯款右列金額至右列帳戶。 109年6月24日下午1時43分許，匯款1萬5,000元至蔡佳妤臺中銀行帳戶。 林明頡於109年6月24日下午2時56分許，在臺北市中正區台新銀行古亭分行提款機，從左列帳戶提領1萬5,000元。 甲○○犯三人以上共同詐欺取財罪，處有期徒刑壹年；扣案附表三編號18所示之物沒收。 
附表二：
編號 被害人 被害人筆錄 補強證據   1 己○○  109年6月23日警詢（偵18375卷第73頁至第76頁） 受理詐騙帳戶通報警示簡便格式表、金融機構聯防機制通報單、己○○提供之存摺影本、匯款回條各1份（偵18375號卷第77頁、第81頁、第79頁至第80頁、第83頁）、王嘉鴻玉山銀行帳戶歷史交易明細（見審訴60號卷第83頁至第85頁）   2 丙○○  109年6月25日警詢（偵18375號卷第85頁至第87頁）  金融機構聯防機制通報單、陳報單、受理詐騙帳戶通報警示簡便格式表、內政部警政署反詐騙諮詢專線紀錄表各1份（以上見偵27816號卷第95頁至第99頁）、匯款申請書回條、丁○○郵局帳戶之歷史交易交易明細各1份（偵18375號卷第91頁、偵27816號卷第73頁至第84頁）、林明頡提領款項監視器錄影翻拍照片（偵27816號卷第63頁至第65頁）   3 戊○○  109年6月25日警詢（偵18375號卷第95頁至第103頁） 受理詐騙帳戶通報警示簡便格式表1份、交易明細單4紙、戊○○提供之存摺影本、黃耀民國泰世華銀行帳戶交易明細各1份（偵18375號卷第105頁、第107頁、第109-2頁）、黃耀民國泰世華銀行帳戶歷史交易明細（見審訴60號卷第89頁至第92頁）   4 高福欽 109年6月24日警詢（他5631號卷第121頁至第122頁）  受理詐騙帳戶通報警示簡便格式表、金融機構聯防機制通報單、陳報單、受理各類案件紀錄表、三聯單、內政部警政署反詐騙諮詢專線紀錄表各1份、高福欽提供之交易結果通知頁面截圖照片（他5631號卷第113頁、第116頁、第120頁、第123頁至第125-1頁、第117頁）、蔡佳妤臺中銀行帳戶歷史交易明細1份（偵38958卷第107頁至第109頁）、林明頡提領款項監視器錄影翻拍照片（偵43223號卷第30-1頁）   5 王世義  109年6月25日警詢（他5631號卷第81-1頁至第83-1頁）  三聯單、受理詐騙帳戶通報警示簡便格式表、陳報單金融機構聯防機制通報單、受理各類案件紀錄表、陳報單各1份、王世義所提交易明細查詢頁面截圖照片（他5631號卷第84頁、第88-1頁至第89頁、第89-1頁）、王世義帳戶之交易明細表1份（偵7924卷第158、187頁）、蔡佳妤臺中銀行帳戶歷史交易明細1份（偵38958卷第107頁至第109頁）、林明頡提領款項監視器錄影翻拍照片（偵43223號卷第32頁）   6 何安茹 109年6月25日警詢（他5631號卷第72頁至第73頁）  金融機構聯防機制通報單、受理詐騙帳戶通報警示簡便格式表、受理各類案件紀錄表、三聯單、陳報單各1份、何安茹所提交易明細查詢頁面截圖照片（他5631號卷第77頁至第81頁、第76頁）、何安茹帳戶之交易明細表1份（偵7924卷第151頁）、蔡佳妤臺中銀行帳戶歷史交易明細1份（偵38958卷第107頁至第109頁）、林明頡提領款項監視器錄影翻拍照片（偵43223號卷第30頁）   7 王鯨 109年6月26日警詢（他7924號卷第83頁至第85頁）  陳報單、受理各類案件紀錄表、內政政部警政署反詐騙諮詢專線紀錄表、三聯單、受理詐騙帳戶通報警示簡便格式表、金融機構聯防機制通報單各1份、王鯨所提交易明細頁面截圖照片（他5631號卷第103頁至第103-1頁、第105-1頁至第108頁、第105頁）、蔡佳妤臺中銀行帳戶歷史交易明細1份（偵38958卷第107頁至第109頁）、林明頡提領款項監視器錄影翻拍照片（偵43223號卷第30-1頁）   8 朱文瑞 109年7月2日警詢（他5631號卷110第頁至第111頁）  內政政部警政署反詐騙諮詢專線紀錄表、三聯單各1份、被害人之交易明細單影本（他5631號卷第109頁、第111-1頁、第112-1頁）、朱文瑞帳戶之交易明細表1份（偵7924卷第171頁）、蔡佳妤臺中銀行帳戶歷史交易明細1份（偵38958卷第107頁至第109頁）、林明頡提領款項監視器錄影翻拍照片（偵43223號卷第30頁）   9 葉人豪 109年6月25日警詢（他5631號卷第50頁至第54頁）  受理各類案件紀錄表、三聯單、受理詐騙帳戶通報警示簡便格式表、內政政部警政署反詐騙諮詢專線紀錄表、葉人豪所提之存摺影本（他5631號卷第68頁至第71頁、第67頁）、被害人之帳戶交易明細表1份（偵7924卷第185頁）、蔡佳妤臺中銀行帳戶歷史交易明細1份（偵38958卷第107頁至第109頁）、林明頡提領款項監視器錄影翻拍照片（偵43223號卷第32-1頁）   
附表三：
編號 物品名稱 1 王嘉鴻玉山銀行帳戶之存摺1本 2 丁○○郵局帳戶之存摺1本、金融卡1張 3 黃耀民國泰世華銀行帳戶之存摺1本 4 王嘉鴻開設臺灣銀行三多分行帳戶（帳號：000-000000000000號）之存摺1本 5 蔡佳妤臺中銀行帳戶之存摺1本 6 謝武崎開設之合作金庫銀行臺東分行帳戶（帳號：000-0000000000000號）之存摺1本、金融卡1張 7 陳思穎開設之玉山銀行花蓮分行帳戶（帳號：000-0000000000000號）存摺1本 8 邱宜楹開設之中華郵政公司斗六鎮北郵局帳戶（帳號：000-00000000000000號）之存摺1本 9 李昱頡之中華郵政公司花壇郵局帳號000-00000000000000號帳戶之存摺1本 10 楊翔貴之中華郵政公司烏日郵局帳號000-00000000000000號帳戶之存摺1本 11 卡號000000000000號臺中銀行金融卡1張 12 卡號0000000000000000號玉山銀行金融卡1張 13 卡號000000000000號臺灣銀行金融卡1張 14 卡號0000000000000000號國泰世華銀行金融卡1張 15 卡號0000000000000000號中華郵政金融卡1張 16 卡號0000000000000000號玉山銀行金融卡1張 17 乙○○之華為智慧型手機(含門號：0000000000號之SIM卡1張，IMEI：000000000000000號)1支  18 甲○○之三星智慧型手機(含門號：0000000000號之SIM卡1張，IMEI：000000000000000號)1支  19 自動櫃員機交易明細表8紙 
臺灣臺北地方法院刑事判決
                                     110年度審訴字第60號
110年度審訴字第230號
公　訴　人　臺灣臺北地方檢察署檢察官
被　　　告　甲○○　女(民國00年0月0日生)
　　　　　　　　　　身分證統一編號：Z000000000號
　　　　　　　　　　住新北市○○區○○路0段000巷0號3樓
          　方國豪　男(民國00年00月00日生)
　　　　　　　　　　身分證統一編號：Z000000000號
　　　　　　　　　　住新北市○○區○○街0段0號9樓
　　　　　　　　　　另案法務部矯正署臺北監獄執行
上列被告因詐欺案件，經檢察官追加起訴（109年度偵字第18375
號）及提起公訴（110年度偵字第3487號），被告於本院準備程
序中就被訴事實均為有罪之陳述，經本院合併審理並由合議庭裁
定由受命法官獨任逕以簡式審判程序審理，判決如下：
    主  文
甲○○犯三人以上共同詐欺取財罪，處有期徒刑壹年；扣案附表三
編號2、18所示之物沒收。又犯如附表一編號1至9主文欄所示之
玖罪，所處之刑及沒收如附表一編號1至9主文欄所示。上開拾罪
之刑應執行有期徒刑壹年參月。緩刑貳年。
方國豪幫助犯三人以上共同詐欺取財罪，處有期徒刑拾壹月。
    事  實
一、方國豪前於民國107年8月間，即因提供個人申辦之金融機構
    帳戶資料予不詳之人，供詐騙集團使用作為收受贓款工具而
    犯幫助詐欺取財罪，經臺灣士林地方法院以108年度金簡字
    第8號判決論罪科刑確定，故對時下詐騙集團慣用手法及運
    作流程知之甚詳。方國豪嗣於109年6月間，因缺錢花用，透
    過網路上刊登之徵求外務助理廣告，與真實姓名、年籍均不
    詳，自稱「鄭先生」之人聯繫，「鄭先生」進而介紹真實姓
    名、年籍均不詳，LINE通訊軟體（下簡稱LINE）暱稱為「秦
    閔翔」之人與方國豪聯繫。方國豪得悉所謂外務助理之工作
    內容，僅需依「秦閔翔」指示前往特定地點向應徵者「面試
    」，亦即向應徵者收取證件影本並拍照留存，復介紹「工作
    內容」，即可獲得每月高達新臺幣（下同）4萬5,000元之不
    低報酬。方國豪依其前案經驗，並從其向應徵者介紹之工作
    內容實為要求其等持不詳來源提款卡提領不明款項，並將款
    項或提款卡依「秦閔翔」指示轉交等詭異情節，已知悉「秦
    閔翔」及其背後成員可能係對一般民眾實施詐術為手段，具
    有持續性、牟利性及結構性之詐欺集團犯罪組織，而其所從
    事之「面試」工作實為協助「秦閔翔」等人覓找從事詐騙、
    隱匿犯罪所得去向之人員，竟基於因此協助「秦閔翔」及其
    他成員三人以上實施詐欺及隱匿詐欺取財犯罪所得去向洗錢
    亦不違其本意之幫助故意（方國豪嗣於109年7月間經「秦閔
    翔」遊說改從事收取詐騙贓款之「收水」工作，其由本件幫
    助犯意提升至參加犯罪組織、三人以上共同詐欺取財及洗錢
    正犯之犯意後所為之犯行，另經檢察官起訴），於109年6月
    21日，依「秦閔翔」指示分別前往臺北市○○區○○路○段000巷
    00號、新北市○○區○○路○段000巷0號附近，各「面試」有意
    擔任俗稱「車手」之林明頡（另經本院審結）、欲擔任俗稱
    「收水」之甲○○，除向林明頡、甲○○介紹所謂之「工作內容
    」外，並拍攝其等國民身分證正反面影本及履歷表等資料再傳
    予「秦閔翔」，以此方式幫助「秦閔翔」、甲○○等人為下述
    「犯罪事實三」、「犯罪事實四」所載之犯行。
二、甲○○於民國109年6月間，透過網路上刊登之徵求外勤人員廣
    告，與真實姓名、年籍均不詳，自稱「經理」之人聯繫，該
    「經理」進而介紹真實姓名、年籍均不詳，LINE通訊軟體暱
    稱為「秦閔翔」之人與甲○○聯繫，「秦閔翔」並於109年6月
    21日指示方國豪前來面試並介紹所謂「工作內容」如前述。
    甲○○因此知悉所謂外勤人員之「工作」實係依指示向不詳之
    人收取不明來源之提款卡、存摺等帳戶資料或收取不低金額
    之現金，再依指示在路邊或隱密處轉交他人，即可獲得日薪
    約2,000元之報酬。甲○○從此詭異內容已知「秦閔翔」及其
    背後成員可能係對一般民眾實施詐術為手段，具有持續性、
    牟利性及結構性之詐欺集團犯罪組織，然為賺取報酬，仍基
    於參與犯罪組織之犯意，加入該詐騙集團，同意擔任依指示
    收取帳戶資料或詐騙贓款再轉手之俗稱「取簿手」及「收水
    」工作。甲○○即承上開參與犯罪組織之犯意，與「秦閔翔」
    、林明頡、乙○○（另經本院審結）及該詐騙集團其他成年人
    成員，共同基於三人以上意圖為自己不法所有之詐欺取財各
    別犯意聯絡，先由上開詐騙集團不詳成員於109年6月7日前
    某時，透過網路刊登可代辦信用貸款之不實訊息，致丁○○陷
    於錯誤，於109年6月7日下午2時25分許，依指示將其名下中
    華郵政公司通宵郵局帳戶（帳號：000-00000000000000號，
    下稱丁○○郵局帳戶）之存摺及提款卡寄至位在臺北市○○區○○○○街000巷0號之統一超商長鴻門市，由詐騙集團不詳成員收
    取後，陸續交予乙○○、林明頡，甲○○並依指示於109年6月25
    日某時前往臺北市西湖捷運站，向林明頡收取上開存摺及提
    款卡，旋依「秦閔翔」指示於當日晚間11時許，前往臺北市
    ○○區○○路○段00號之統一超商中崙門市，將上開存摺及提款
    卡又交予乙○○，然員警接獲情資趕抵現場，當場查獲乙○○及
    甲○○，並扣得包含上開存摺及提款卡在內如附表三所示之物
    。「秦閔翔」、乙○○、林明頡、甲○○及所屬詐騙集團其他成
    員，以上開方式共同詐得丁○○郵局帳戶之提款卡及存摺。
三、甲○○另承上開參與犯罪組織之犯意，與「秦閔翔」、林明頡
    、乙○○及該詐騙集團其他成年人成員，共同基於三人以上意
    圖為自己不法所有之詐欺取財及隱匿詐欺犯罪所得去向洗錢
    之各別犯意聯絡，由所屬詐騙集團不詳成員以附表一編號1
    至9所示詐術對附表一編號1至9被害人行騙，致各該被害人
    陷於錯誤，依指示匯款如附表一編號1至9所示，乙○○、林明
    頡並依「秦閔翔」指示提領金額如附表一編號1至9所示，並
    於109年6月22日至24日間，在捷運古亭站（乙○○、林明頡交
    付部分）、捷運徐匯中學站（林明頡交付部分）、捷運東門
    站（林明頡交付部分）、新北市○○區○○街000號前（林明頡
    交付部分）等處及其他不詳地點，將所提領之款項交予甲○○
    ，甲○○再依「秦閔翔」指示交予所屬詐騙集團不詳成員循序
    上繳，藉此層層包裝贓款流向方式增加查緝難度而隱匿犯罪
    所得去向。
四、案經丁○○、附表一編號1至3被害人訴由臺北市政府警察局松
    山分局報告臺灣臺北地方檢察署檢察官偵查追加起訴；附表
    一編號4至9被害人訴由內政部警政署刑事警察局移送臺灣臺
    北地方檢察署檢察官偵查起訴。
    理  由
一、本件被告方國豪、甲○○所犯均係死刑、無期徒刑、最輕本刑
    為3年以上有期徒刑以外之罪，其等於準備程序進行中就被
    訴事實為有罪之陳述，經受命法官告知簡式審判程序之旨，
    並聽取當事人之意見後，本院合議庭認無不得或不宜改依簡
    式審判程序進行之情形，爰依刑事訴訟法第273條之1第1項
    、第284條之1規定，裁定由受命法官獨任進行簡式審判程序
    。又本件所引屬於審判外陳述之傳聞證據，依同法第273條
    之2規定，不受第159條第1項關於傳聞法則規定之限制，依
    法有證據能力，合先敘明。
二、首揭犯罪事實，業據甲○○、方國豪於本院審理時坦承不諱（
    見審訴230號卷第78頁、第143頁至第144頁、第171頁），核
    與共同正犯乙○○（見審訴60號卷第107頁）、林明頡（見審
    訴230號卷第143頁至第144頁、第171頁）於本院審理時陳述
    、證人即告訴人丁○○於警詢時指述（見偵18375號卷第65頁
    至第71頁）、證人即附表一各被害人於警詢時指述（卷內出
    處頁碼見附表一）情節一致，並有與其等所述相符之臺北市
    政府警察局松山分局扣押筆錄、扣押物品目錄表及扣押物品
    照片（偵18375號卷第27頁至第31頁、第35頁、第53頁至第5
    5頁、第59頁）、內政部警政署刑事警察局搜索扣押筆錄、
    扣押物品目錄表（見偵3487號卷第305頁至第308頁）及附表
    一所示補強證據（具體名稱及卷內出處頁碼詳見附表一）在
    卷可稽，堪認方國豪、甲○○上開任意性自白與事實相符，資
    可採為認定事實之依據。綜上，本件事證明確，甲○○、方國
    豪首揭犯行，堪以認定，應予依法論科。
三、論罪科刑：　　
  ㈠組織犯罪防制條例所稱犯罪組織，指三人以上以實施強暴、
    脅迫、詐術、恐嚇為手段或最重本刑逾5年有期徒刑之刑之
    罪，所組成具有持續性或牟利性之有結構性組織。前項有結
    構性組織，指非為立即實施犯罪而隨意組成，不以具有名稱
    、規約、儀式、固定處所、成員持續參與或分工明確為必要
    ，組織犯罪防制條例第2條定有明文。依附表一各被害人指
    述內容，可知均係遭時下詐騙集團常用之佯裝親友借款或不
    實拍賣商品廣告所騙。復依方國豪、甲○○所陳，係方國豪先
    依「秦閔翔」指示前往收取甲○○、林明頡身分證件影本並告
    知其等「工作內容」，甲○○再依「秦閔翔」指示向乙○○、林
    明頡收取提領之款項上繳，或收取不詳來源之帳戶提款卡及
    存摺轉交他人等情，可知人數至少3人以上，其等間相互利
    用，形成三人以上之犯罪共同體，足見該集團組織縝密、分
    工精細，並由「秦閔翔」指派工作，顯非為立即實施犯罪而
    隨意組成，核屬有結構性之組織。再以本案詐欺集團之分工
    、遂行詐欺取財之獲利情形，堪認本案詐欺集團係以實施詐
    術為手段，足認被告所參與之本案詐欺集團，為具有持續性
    、牟利性之結構性組織，核屬組織犯罪防制條例第2條第1項
    所規範之犯罪組織。此外，附表一各被害人受騙匯款至各該
    帳戶後，甲○○向乙○○、林明頡收取贓款後上繳詐騙集團其他
    成員，顯係就贓款流向進行分層包裝之設計，藉此製造追查
    斷點而隱匿犯罪所得去向，而屬隱匿贓款去向之洗錢行為。
　㈡按行為人以一參與詐欺犯罪組織，並分工加重詐欺行為，同
    時觸犯參與犯罪組織罪及加重詐欺取財罪，雖其參與犯罪組
    織之時、地與加重詐欺取財之時、地，在自然意義上非完全
    一致，然二者仍有部分合致，且犯罪目的單一，依一般社會
    通念，認應評價為一罪方符合刑罰公平原則，應屬想像競合
    犯，如予數罪併罰，反有過度評價之疑。依卷內資料，並無
    證據足以證明甲○○參與首揭詐騙集團期間所為本案以外之詐
    欺取財犯行，業經檢察官起訴並先於本案繫屬於法院，則承
    上開意旨，核甲○○就犯罪事實二犯行，係犯組織犯罪防制條
    例第3條第1項後段參與犯罪組織罪及刑法第339條之4第1項
    第2款之三人以上共同犯詐欺取財罪；就犯罪事實三即附表
    一編號1至9犯行，係違反洗錢防制法第2條第2款隱匿特定犯
    罪所得之去向而依同法第14條第1項論處之洗錢罪及刑法第3
    39條之4第1項第2款之三人以上共同犯詐欺取財罪。甲○○、
    乙○○（就犯罪事實二、附表一編號1至3部分）、林明頡（就
    犯罪事實二、附表一編號1至2、4至9部分）、「秦閔翔」及
    所屬詐騙集團其他成員就犯罪事實二、三犯行部分，具犯意
    聯絡及行為分擔，應論以共同正犯。甲○○於犯罪事實二、三
    所示10次犯行，各係一行為同時觸犯上開2以上罪名，分別
    為想像競合犯，俱應依刑法第55條規定，從一重論以刑法第
    339條之4第1項第2款之三人以上共同犯詐欺取財罪。甲○○所
    犯犯罪事實二、三所示10罪，犯意各別，行為互殊且被害人
    不同，應予分論併罰。公訴意旨於附表一編號4至9犯行，漏
    未論以甲○○犯洗錢罪部分，然此部分犯罪事實據本院認定如
    前，且與甲○○各該次所犯三人以上共同詐欺取財部分有想像
    競合犯之裁判上一罪關係，應認為起訴效力所及，本院並於
    審理中當庭告知甲○○此部分擴張事實及涉犯罪名（見審訴60
    號卷第194頁、第212頁），足以維護其訴訟上攻擊防禦之權
    利，本院自得併予審理，特此敘明。至
　　公訴意旨認甲○○於犯罪事實二部分除犯經本院認定如前之三
    人以上共同詐欺取財罪外，同時構成洗錢罪嫌，然此部分甲○○所屬詐騙集團成員所騙取之財物為提款卡及存摺，其取得
    後固供其他詐騙集團成員利用提領贓款，然對此不法犯罪所
    得本身未有洗錢防制法第2條各款所示洗錢之情形，公訴意
    旨認甲○○此部分所為亦構成洗錢防制法第14條第1項洗錢罪
    嫌，容有誤會，本應為無罪判決之諭知，惟此部分與與前揭
    論罪科刑部分，有想像競合犯之裁判上一罪關係，爰不另為
    無罪之諭知，併此敘明。　
　㈢方國豪於107年8月間，即因提供個人申辦之金融機構帳戶資
    料予不詳之人，供詐騙集團使用作為收受贓款工具而犯幫助
    詐欺取財罪，經臺灣士林地方法院以108年度金簡字第8號判
    決論罪科刑確定，故對時下詐騙集團慣用手法及運作流程知
    之甚詳，參以其須向甲○○、林明頡告知擔任俗稱「收水」、
    「車手」等工作內容，應知「秦閔翔」及其背後成員定為3
    人以上，且甲○○、林明頡所從事者實為增加檢警追查詐騙贓
    款去向難度之行為，確屬明確。而按刑法上之幫助犯，係對
    於犯罪與正犯有共同之認識，而以幫助之意思，對於正犯資
    以助力，而未參與實施犯罪之行為者而言（最高法院88年度
    台上字第1270號判決意旨可參），方國豪於本案所為已助益
    「秦閔翔」及所屬詐騙集團擴充成員從事詐欺取財及洗錢犯
    行，然未參與本件犯罪事實二、三所載各次犯行之構成要件
    行為，且無證據足以證明方國豪此時係以自己實施詐欺取財
    、洗錢犯罪之意思，或與他人為詐欺取財、洗錢犯罪之犯意
    聯絡，其應論以幫助犯而非正犯（至方國豪嗣於109年7月間
    經「秦閔翔」遊說改從事收取詐騙贓款之「收水」工作，其
    由本件幫助犯意提升至參加犯罪組織、三人以上共同詐欺取
    財及洗錢正犯之犯意後所為之犯行，另經檢察官起訴）。核
    本件方國豪所為，係犯刑法第30條第1項前段、第339條之4
    第1項之幫助三人以上共同犯詐欺取財罪（犯罪事實二、三
    部分），及刑法第30條第1項前段、洗錢防制法第2條第2款
    、第14條第1項之幫助隱匿犯罪所得去向洗錢罪（犯罪事實
    三部分）。方國豪接續「面試」甲○○、林明頡之一行為，幫
    助詐騙集團詐欺本案財物並隱匿犯罪所得去向，係以一行為
    而觸犯數罪名，為想像競合犯，從一重之幫助三人以上共同
    詐欺取財罪處斷，並依刑法第30條第2項減輕其刑。公訴意
    旨雖未記載方國豪於本案犯行構成幫助洗錢罪，且未論及方
    國豪幫助犯詐欺丁○○（即犯罪事實二部分）與幫助詐欺、洗
    錢附表一編號1至3被害人部分，然此部分犯罪事實均據本院
    認定如前，且與方國豪經檢察官起訴並經本院論罪科刑之上
    述部分具有想像競合犯之裁判上一罪關係，應認為起訴效力
    所及，本院並於審理中當庭告知方國豪此部分擴張事實及涉
    犯罪名（見審訴60號卷第194頁、第212頁），足以維護其訴
    訟上攻擊防禦之權利，本院自得併予審理，附此敘明。
　㈣按想像競合犯之處斷刑，本質上係「刑之合併」，其所謂從
    一重處斷，乃將想像競合犯組成之評價上數罪，合併為科刑
    一罪，其所對應之刑罰，亦合併其評價上數罪之數法定刑，
    而為一個處斷刑。易言之，想像競合犯侵害數法益者皆成立
    犯罪，論罪時必須輕、重罪併舉論述，同時宣告所犯各罪名
    ，包括各罪有無加重、減免其刑之情形，亦應說明論列，量
    刑時併衡酌輕罪部分量刑事由，評價始為充足，然後依刑法
    第55條規定「從一重處斷」，非謂對於其餘各罪可置而不論
    。因此，法院決定處斷刑時，雖以其中最重罪名之法定刑，
    做為裁量之準據，惟於裁量其輕重時，仍應將輕罪合併評價
    在內。查洗錢防制法第16條第2項規定：「犯前2條之罪，在
    偵查或審判中自白者，減輕其刑」，甲○○就上開隱匿犯罪所
    得之洗錢犯行部分；方國豪就上開幫助隱匿犯罪所得之幫助
    洗錢犯行部分，於本院審理時坦承不諱，是就其等所犯（幫
    助）洗錢部分，原應減輕其刑，然依照前揭罪數說明，其等
    就上開犯行係從一重論處之罪，惟就其等此部分想像競合輕
    罪得減刑部分，本院於依刑法第57條量刑時，將併予審酌，
    附此敘明。
　㈤爰審酌近年我國治安飽受詐騙集團威脅，民眾受騙案甚多，
    受騙者辛苦積累之積蓄於一夕之間化為烏有，甚衍生輕生或
    家庭失和之諸多不幸情事，社會觀念對詐騙集團極其痛惡，
    縱經立法者修法提高此類詐欺犯罪之法定刑度為1年以上7年
    以下之有期徒刑，民間主張應再提高法定刑度之聲浪仍未停
    歇，甲○○不思以正當途徑賺取財物，加入詐騙集團從事收取
    詐騙贓款轉交而製造查緝斷點之行為，遂行洗錢及三人以上
    共同詐欺取財犯行，方國豪亦貪圖「秦閔翔」允諾之報酬，
    為上開犯行提供助益，使各該被害人財物受損，更造成一般
    民眾人心不安，嚴重危害社會治安，甚導致政府機關及金融
    機構對提款機轉帳及提款金額頻作限制，影響正當使用人之
    權利。復參以甲○○、方國豪犯後均坦認犯行，甲○○並於本院
    審理期間與附表一編號2、5、6、8被害人達成和解（其餘被
    害人經本院通知均未到庭洽談和解事宜），有調解筆錄可稽
    （見審訴60號卷第145頁至第146頁、審訴230號卷第89頁至
    第90頁），且將約定賠償之金額全數給付完畢，有其所提匯
    款單據及存摺明細資料足憑（見審訴60號卷第233頁至第245
    頁），暨甲○○於本院審理時陳稱：國中畢業之最高學歷，現
    在幼兒園負責煮飯工作，月收入約2萬元，子女已成年，要
    扶養離癌之配偶等語；方國豪於本院審理時陳稱：國中畢業
    之最高學歷，現另案在監執行，無需扶養之親屬等語（見審
    訴60號卷第230頁）之智識程度及家庭經濟狀況，暨其等各
    犯罪手段、所生危害等一切具體情狀，分別量處甲○○如主文
    （犯罪事實二）及附表一主文欄所示之刑；量處方國豪如主
    文所示之刑。又甲○○於本件所犯10罪之刑，均無不得併合處
    罰之情形，本院即衡諸罪名相同，犯罪時間甚密接，犯罪手
    法相同，暨考量犯罪所生危害及造成被害人之損失等情，定
    其應執行刑如主文所示。　　
　㈥查甲○○於此之前不曾因故意犯罪受有期徒刑以上刑之宣告 已
    如前述，其因急欲找工作賺錢維生，思慮有欠周延，犯後坦
    承犯行，積極賠償被害人之損失，業如前述，應認尚有彌補
    過錯之努力，是經此偵查、審判、賠償之教訓，應知所警惕
    ，本院認宣告被告之刑，以暫不執行為適當，依刑法第74條
    第1項第1款之規定，諭知宣告緩刑2年，以啟自新。
四、沒收：
　㈠按洗錢防制法第18條第1項前段：犯第14條之罪，其所移轉、
    變更、掩飾、隱匿、收受、取得、持有、使用之財物或財產
    上利益應予沒收之條文，為刑法關於沒收之特別規定，應優
    先適用，至若上開特別沒收規定所未規範之補充規定，諸如
    追徵價額、例外得不宣告或酌減沒收或追徵等情形，洗錢防
    制法並無明文規定，應認即有刑法總則相關規定之適用。
　㈡查甲○○收取本件各詐欺贓款後再轉交所屬詐騙集團不詳成員
    之金額，屬於其犯罪所得，亦為其所隱匿之財物，本應全數
    依洗錢防制法第18條第1項前段規定，於所對應之罪之主文
    內宣告沒收。惟甲○○收取之絕大多數金額已上繳詐騙集團其
    他成員，而其本身報酬，經甲○○於偵訊時陳稱：每日2,000
    元，偶爾補貼車馬費1,000元等語（見偵18375號卷第257頁
    ），顯低於其在本案已賠償被害人之金額，故如再對甲○○沒
    收上開洗錢金額，容有過苛之虞，爰依刑法第38條之2第2項
    規定，不予宣告沒收或追徵。至方國豪部分，依其於警詢時
    所稱：109年6月至8月間，「秦閔翔」會不定期匯給我不等
    金額，沒印象匯多少錢等語（見偵3487號卷第39頁），然方
    國豪除本案外，嗣經「秦閔翔」遊說改從事收取詐騙贓款之
    「收水」工作，尚難排除「秦閔翔」所匯入款項係給付方國
    豪另案所犯之報酬之可能，依罪疑唯利被告之刑事訴訟原則
    ，無從認定其於本案確實取得報酬，如對方國豪沒收上開洗
    錢之金額，亦有過苛之虞，爰依刑法第38條之2第2項規定，
    不予宣告沒收或追徵。
　㈢扣案附表三編號18所示行動電話，經甲○○於偵訊時陳稱係供
    其聯絡「秦閔翔」所用之物，應依刑法第38條第2項前段規
    定，於本案各罪主文內宣告沒收。扣案附表三編號2所示之
    物，屬於甲○○及其共犯於犯罪事實二犯行之犯罪所得，應依
    刑法第38條之1第1項前段規定，於甲○○所犯該罪主文內宣告
    沒收。至扣案附表三編號2所示之物，係供甲○○及共犯於附
    表一編號2犯行所用之物；扣案附表三編號1所示之物，為供
    其等於附表一編號1犯行所用之物；扣案附表三編號3所示之
    物，為供其等於附表一編號3犯行所用之物；扣案附表三編
    號5所示之物，為供其等於附表一編號4至9犯行所用之物，
    然上開扣案物均非甲○○或其共犯所有，且無證據足認所有人
    有刑法第38條第3項之無正當理由提供或取得之情形，不予
    宣告沒收。扣案附表三編號17所示之行動電話，為乙○○所有
    ，且無證據足認甲○○具有共同處分權限，亦不於甲○○所犯各
    罪主文內宣告沒收。扣案附表三編號4、6至16、19所示之物
    ，尚無證據足認本案有關，不予宣告沒收。
　㈣方國豪於本案為警查扣之物（見偵3487號卷第308頁扣押物品
    目錄表），均無證據足認與本案犯行有關，不予宣告沒收。
    　　
五、至本院109年度審易字第2491號本訴部分（僅乙○○為被告）
    、110年度審訴字第60號案件關於乙○○被訴部分，由本院另
    行審結，附此敘明。　　
據上論斷，應依刑事訴訟法第273條之1第1項、第299條第1項前
段，判決如主文。
本案經檢察官顏伯融追加起訴及檢察官游明慧提起公訴，檢察官
翁珮嫻到庭執行職務。
中　　華　　民　　國　　111 　年　　9 　　月　　15　　日
                  刑事第二十庭   法  官   宋恩同
以上正本證明與原本無異。
如不服本判決應於收受送達後20日內向本院提出上訴書狀，並應
敘述具體理由；其未敘述上訴理由者，應於上訴期間屆滿後20日
內向本院補提理由書（均須按他造當事人之人數附繕本）「切勿
逕送上級法院」。告訴人或被害人如對於本判決不服者，應具備
理由請求檢察官上訴，其上訴期間之計算係以檢察官收受判決正
本之日期為準。
                                 書記官   林鼎嵐
中　　華　　民　　國　　111 　年　　9 　　月　　15　　日
附錄本案論罪科刑法條全文：
刑法第339條之4：
犯第339條詐欺罪而有下列情形之一者，處1年以上7年以下有期
徒刑，得併科1 百萬元以下罰金：
一、冒用政府機關或公務員名義犯之。
二、三人以上共同犯之。
三、以廣播電視、電子通訊、網際網路或其他媒體等傳播工具，
    對公眾散布而犯之。
前項之未遂犯罰之。
組織犯罪防制條例第3條：
發起、主持、操縱或指揮犯罪組織者，處3年以上10年以下有期
徒刑，得併科新臺幣1億元以下罰金；參與者，處6月以上5年以
下有期徒刑，得併科新臺幣1千萬元以下罰金。但參與情節輕微
者，得減輕或免除其刑。
具公務員或經選舉產生之公職人員之身分，犯前項之罪者，加重
其刑至二分之一。
犯第1項之罪者，應於刑之執行前，令入勞動場所，強制工作，
其期間為3年。
前項之強制工作，準用刑法第90條第2項但書、第3項及第98條第
2項、第3項規定。
以言語、舉動、文字或其他方法，明示或暗示其為犯罪組織之成
員，或與犯罪組織或其成員有關聯，而要求他人為下列行為之一
者，處3年以下有期徒刑，得併科新臺幣3百萬元以下罰金：
一、出售財產、商業組織之出資或股份或放棄經營權。
二、配合辦理都市更新重建之處理程序。
三、購買商品或支付勞務報酬。
四、履行債務或接受債務協商之內容。
前項犯罪組織，不以現存者為必要。
以第5項之行為，使人行無義務之事或妨害其行使權利者，亦同
。
第5項、第7項之未遂犯罰之。
洗錢防制法第14條：
有第二條各款所列洗錢行為者，處七年以下有期徒刑，併科新臺
幣五百萬元以下罰金。
前項之未遂犯罰之。
前二項情形，不得科以超過其特定犯罪所定最重本刑之刑。
洗錢防制法第2條：
本法所稱洗錢，指下列行為：
一、意圖掩飾或隱匿特定犯罪所得來源，或使他人逃避刑事追訴
    ，而移轉或變更特定犯罪所得。
二、掩飾或隱匿特定犯罪所得之本質、來源、去向、所在、所有
    權、處分權或其他權益者。
三、收受、持有或使用他人之特定犯罪所得。　　　
附表一：
編號 被害人 詐騙時間、地點及方式 匯款時間、金額及帳戶 提領車手、提領時間、地點及金額 主文 1 己○○  詐欺集團不詳成員於109年6月22日上午11時29分許，撥打電話予己○○，佯裝為己○○貨運雇主，謊稱急需借款云云，致己○○陷於錯誤，於右列時間匯款右列金額至右列帳戶。 109年6月22日下午1時許，匯款15萬元至王嘉鴻開設之玉山銀行大順分行帳戶（帳號：000-0000000000000號，下稱王嘉鴻玉山銀行帳戶）。 林明頡（起訴書誤載為乙○○）於109年6月22日下午2時35分至43分許，在新北市○○區○○路0段000號華南銀行西三重分行提款機，分7次從左列帳戶共提領14萬9,800元。 甲○○犯三人以上共同詐欺取財罪，處有期徒刑壹年；扣案附表三編號18所示之物沒收。 2 丙○○  詐欺集團不詳成員於109年6月24日上午11時39分許，撥打電話及以LINE傳送訊息予丙○○，佯裝為其外甥黃百利，謊稱急需借款云云，致丙○○陷於錯誤，於右列時間匯款右列金額至右列帳戶。 109年6月24日下午1時50分許，匯款12萬元至丁○○郵局帳戶。 林明頡（起訴書誤載為乙○○）於109年6月24日下午2時38分至39分間，在臺北市○○區○○路○段000號提款機，分2次從左列帳戶共提領12萬元。 甲○○犯三人以上共同詐欺取財罪，處有期徒刑壹年；扣案附表三編號18所示之物沒收。 3 戊○○  詐欺集團不詳成員於109年6月24日下午5時16分許，撥打電話予戊○○，佯裝為阿比斯ORBIS化妝品公司的客服人員，謊稱戊○○訂購錯誤云云，致戊○○陷於錯誤，於右列時間匯款右列金額至右列帳戶。 109年6月24日晚上7時12分、43分、58分、8時9分，各匯款2萬4,123元、2萬9,985元、3萬元、5,862元至黃耀民開設之國泰世華銀行南京東路分行帳戶（帳號：000-000000000000號，下稱黃耀民國泰世華銀行帳戶）。 乙○○於109年6月24日晚上7時54分、晚上8時、2分、3分、4分、晚上9時6分，在不詳地點從左列帳戶各提領2萬元、1萬元、2萬元、2萬元、1萬元、3萬3,000元。 甲○○犯三人以上共同詐欺取財罪，處有期徒刑壹年；扣案附表三編號18所示之物沒收。 4 高福欽 詐欺集團成員於109年6月22日下午12時7分前某時，佯裝為高福欽友人「許麗美」，撥打電話予高福欽並謊稱急需借款云云，致高福欽陷於錯誤，於右列時間匯款右列金額至右列帳戶。 109年6月22日下午12時7分匯款3萬元至蔡佳妤開設臺中銀行霧峰分行帳戶（帳號：000-000000000000號，下稱蔡佳妤臺中銀行帳戶）。 林明頡於109年6月22日下午12時41分許在新北市蘆洲區全家超商徐匯店內提款機從左列帳戶提領2萬元。 甲○○犯三人以上共同詐欺取財罪，處有期徒刑壹年；扣案附表三編號18所示之物沒收。 5 王世義 詐欺集團成員於109年6月22日下午12時41分前某時，佯裝為王世義友人「許安朝」，撥打電話予王世義並謊稱急需借款云云，致王世義陷於錯誤，於右列時間匯款右列金額至右列帳戶。 109年6月22日下午12時41分、46分、下午2時1分、7分各匯款5萬元、5萬元、3萬元、2萬元至蔡佳妤臺中銀行帳戶。 1.林明頡於109年6月22日下午12時51分許至1時2分許，在第一銀行蘆洲分行提款機，從左列帳戶共提領10萬9,900元。 2.林明頡於109年6月22日下午2時10分許，在第一銀行蘆洲分行提款機，從左列帳戶提領2萬元。　 甲○○犯三人以上共同詐欺取財罪，處有期徒刑壹年；扣案附表三編號18所示之物沒收。 6 何安茹 詐欺集團成員於109年6月23日下午1時24分前某時，以旋轉拍賣網站帳號「ii0000000」，於該拍賣網站上虛偽刊登販賣卡地亞戒指之商品之訊息，致何安茹陷於錯誤，於右列時間匯款右列金額至右列帳戶。 109年6月23日下午1時24分許，轉帳3萬元至蔡佳妤臺中銀行帳戶。 林明頡於109年6月23日下午1時36分至38分許，在臺北市中正區全家超商衡陽店提款機，從左列帳戶提領共3萬元。 甲○○犯三人以上共同詐欺取財罪，處有期徒刑壹年；扣案附表三編號18所示之物沒收。 7 王鯨 詐欺集團成員於109年6月23日晚上7時50分許某時，以旋轉拍賣網站帳號「ukmomm585」，於該拍賣網站虛偽刊登販賣藍芽耳機商品之訊息，致王鯨陷於錯誤，於右列時間匯款右列金額至右列帳戶。 109年6月23日晚上7時50分許，匯款6,000元至蔡佳妤臺中銀行帳戶。 林明頡109年6月24日上午8時51分許，在臺北市大安區忠孝復興捷運站提款機，從左列帳戶提領1萬元。 甲○○犯三人以上共同詐欺取財罪，處有期徒刑壹年；扣案附表三編號18所示之物沒收。 8 朱文瑞 詐欺集團成員於109年6月24日中午12時18分前某時，佯裝為朱文瑞友人「吳先生」，撥打電話予朱文瑞，謊稱急需借款云云，致朱文瑞陷於錯誤，於右列時間匯款右列金額至右列帳戶。 109年6月24日下午12時18分許，匯款1萬元至蔡佳妤臺中銀行帳戶。 林明頡109年6月24日12時27分許，在臺北市大安區土地銀行忠孝分行提款機，從左列帳戶提領2萬元。 甲○○犯三人以上共同詐欺取財罪，處有期徒刑壹年；扣案附表三編號18所示之物沒收。 9 葉人豪 詐欺集團成員於109年6月24日下午1時43分前某時，以旋轉拍賣網站帳號「@mirabell309」，於該拍賣網站上虛偽刊登販賣IPHONE 11行動電話之訊息，致葉人豪陷於錯誤，於右列時間匯款右列金額至右列帳戶。 109年6月24日下午1時43分許，匯款1萬5,000元至蔡佳妤臺中銀行帳戶。 林明頡於109年6月24日下午2時56分許，在臺北市中正區台新銀行古亭分行提款機，從左列帳戶提領1萬5,000元。 甲○○犯三人以上共同詐欺取財罪，處有期徒刑壹年；扣案附表三編號18所示之物沒收。 
附表二：
編號 被害人 被害人筆錄 補強證據   1 己○○  109年6月23日警詢（偵18375卷第73頁至第76頁） 受理詐騙帳戶通報警示簡便格式表、金融機構聯防機制通報單、己○○提供之存摺影本、匯款回條各1份（偵18375號卷第77頁、第81頁、第79頁至第80頁、第83頁）、王嘉鴻玉山銀行帳戶歷史交易明細（見審訴60號卷第83頁至第85頁）   2 丙○○  109年6月25日警詢（偵18375號卷第85頁至第87頁）  金融機構聯防機制通報單、陳報單、受理詐騙帳戶通報警示簡便格式表、內政部警政署反詐騙諮詢專線紀錄表各1份（以上見偵27816號卷第95頁至第99頁）、匯款申請書回條、丁○○郵局帳戶之歷史交易交易明細各1份（偵18375號卷第91頁、偵27816號卷第73頁至第84頁）、林明頡提領款項監視器錄影翻拍照片（偵27816號卷第63頁至第65頁）   3 戊○○  109年6月25日警詢（偵18375號卷第95頁至第103頁） 受理詐騙帳戶通報警示簡便格式表1份、交易明細單4紙、戊○○提供之存摺影本、黃耀民國泰世華銀行帳戶交易明細各1份（偵18375號卷第105頁、第107頁、第109-2頁）、黃耀民國泰世華銀行帳戶歷史交易明細（見審訴60號卷第89頁至第92頁）   4 高福欽 109年6月24日警詢（他5631號卷第121頁至第122頁）  受理詐騙帳戶通報警示簡便格式表、金融機構聯防機制通報單、陳報單、受理各類案件紀錄表、三聯單、內政部警政署反詐騙諮詢專線紀錄表各1份、高福欽提供之交易結果通知頁面截圖照片（他5631號卷第113頁、第116頁、第120頁、第123頁至第125-1頁、第117頁）、蔡佳妤臺中銀行帳戶歷史交易明細1份（偵38958卷第107頁至第109頁）、林明頡提領款項監視器錄影翻拍照片（偵43223號卷第30-1頁）   5 王世義  109年6月25日警詢（他5631號卷第81-1頁至第83-1頁）  三聯單、受理詐騙帳戶通報警示簡便格式表、陳報單金融機構聯防機制通報單、受理各類案件紀錄表、陳報單各1份、王世義所提交易明細查詢頁面截圖照片（他5631號卷第84頁、第88-1頁至第89頁、第89-1頁）、王世義帳戶之交易明細表1份（偵7924卷第158、187頁）、蔡佳妤臺中銀行帳戶歷史交易明細1份（偵38958卷第107頁至第109頁）、林明頡提領款項監視器錄影翻拍照片（偵43223號卷第32頁）   6 何安茹 109年6月25日警詢（他5631號卷第72頁至第73頁）  金融機構聯防機制通報單、受理詐騙帳戶通報警示簡便格式表、受理各類案件紀錄表、三聯單、陳報單各1份、何安茹所提交易明細查詢頁面截圖照片（他5631號卷第77頁至第81頁、第76頁）、何安茹帳戶之交易明細表1份（偵7924卷第151頁）、蔡佳妤臺中銀行帳戶歷史交易明細1份（偵38958卷第107頁至第109頁）、林明頡提領款項監視器錄影翻拍照片（偵43223號卷第30頁）   7 王鯨 109年6月26日警詢（他7924號卷第83頁至第85頁）  陳報單、受理各類案件紀錄表、內政政部警政署反詐騙諮詢專線紀錄表、三聯單、受理詐騙帳戶通報警示簡便格式表、金融機構聯防機制通報單各1份、王鯨所提交易明細頁面截圖照片（他5631號卷第103頁至第103-1頁、第105-1頁至第108頁、第105頁）、蔡佳妤臺中銀行帳戶歷史交易明細1份（偵38958卷第107頁至第109頁）、林明頡提領款項監視器錄影翻拍照片（偵43223號卷第30-1頁）   8 朱文瑞 109年7月2日警詢（他5631號卷110第頁至第111頁）  內政政部警政署反詐騙諮詢專線紀錄表、三聯單各1份、被害人之交易明細單影本（他5631號卷第109頁、第111-1頁、第112-1頁）、朱文瑞帳戶之交易明細表1份（偵7924卷第171頁）、蔡佳妤臺中銀行帳戶歷史交易明細1份（偵38958卷第107頁至第109頁）、林明頡提領款項監視器錄影翻拍照片（偵43223號卷第30頁）   9 葉人豪 109年6月25日警詢（他5631號卷第50頁至第54頁）  受理各類案件紀錄表、三聯單、受理詐騙帳戶通報警示簡便格式表、內政政部警政署反詐騙諮詢專線紀錄表、葉人豪所提之存摺影本（他5631號卷第68頁至第71頁、第67頁）、被害人之帳戶交易明細表1份（偵7924卷第185頁）、蔡佳妤臺中銀行帳戶歷史交易明細1份（偵38958卷第107頁至第109頁）、林明頡提領款項監視器錄影翻拍照片（偵43223號卷第32-1頁）   
附表三：
編號 物品名稱 1 王嘉鴻玉山銀行帳戶之存摺1本 2 丁○○郵局帳戶之存摺1本、金融卡1張 3 黃耀民國泰世華銀行帳戶之存摺1本 4 王嘉鴻開設臺灣銀行三多分行帳戶（帳號：000-000000000000號）之存摺1本 5 蔡佳妤臺中銀行帳戶之存摺1本 6 謝武崎開設之合作金庫銀行臺東分行帳戶（帳號：000-0000000000000號）之存摺1本、金融卡1張 7 陳思穎開設之玉山銀行花蓮分行帳戶（帳號：000-0000000000000號）存摺1本 8 邱宜楹開設之中華郵政公司斗六鎮北郵局帳戶（帳號：000-00000000000000號）之存摺1本 9 李昱頡之中華郵政公司花壇郵局帳號000-00000000000000號帳戶之存摺1本 10 楊翔貴之中華郵政公司烏日郵局帳號000-00000000000000號帳戶之存摺1本 11 卡號000000000000號臺中銀行金融卡1張 12 卡號0000000000000000號玉山銀行金融卡1張 13 卡號000000000000號臺灣銀行金融卡1張 14 卡號0000000000000000號國泰世華銀行金融卡1張 15 卡號0000000000000000號中華郵政金融卡1張 16 卡號0000000000000000號玉山銀行金融卡1張 17 乙○○之華為智慧型手機(含門號：0000000000號之SIM卡1張，IMEI：000000000000000號)1支  18 甲○○之三星智慧型手機(含門號：0000000000號之SIM卡1張，IMEI：000000000000000號)1支  19 自動櫃員機交易明細表8紙